臺灣高等法院刑事判決　　　　　　　　 100年度上易字第51號
上　訴　人
即　被　告　　洪嘉辰
選任辯護人　　徐志明律師
　　　　　　　林慧音律師
上列上訴人因侵占案件，不服臺灣桃園地方法院99年度審易字第
1662號，中華民國99年11月26日第一審判決（起訴案號：臺灣桃
園地方法院檢察署99年度偵字第7012號），提起上訴，本院判決
如下：
    主  文
上訴駁回。
    事實及理由
一、本案經本院審理結果，認原判決以被告所為係犯刑法第336
    條第2項之業務侵占罪。依累犯規定加重其刑後，審酌一切
    情狀，判處被告有期徒刑7月。核其認事用法及量刑均無不
    當，應予維持，並引用原判決（如附件）記載之事實、證據
    及理由。
二、被告上訴意旨略以：原審判決附表所列之侵占金額與事實不
    符，並非伊實際之侵占數額，原審判決事實認定有所違誤，
    再者，伊與被害人即富統食品股份有限公司（下稱富統公司
    ）已達成民事和解，伊具有悔意，爰上訴請求從輕量刑云云
    。
三、經查，洪嘉辰前於民國（下同）95年間因重利案件，經臺灣
    臺中地方法院以95年度中簡字第2543號判處有期徒刑3月確
    定，已於95年12月7日易科罰金執行完畢。詎其仍不知悔改
    ，自95年11月1日起，受雇於址設屏東縣萬丹鄉○○街439巷
    37號之富統公司擔任業務一職，負責該公司業務推廣、貨款
    收取等業務，為從事業務之人，竟意圖為自己不法之所有，
    基於業務侵占之犯意，於如附表所示之時間，利用職務上經
    手收取貨款之機會，將如附表所示新台裕食品公司貨款合計
    新臺幣（下同）117萬5110元侵占入己，私用殆盡之業務侵
    占事實，業據被告坦承在卷，且有原判決書所載證據可佐，
    犯行事證明確。本院審酌被告為解決自己所積欠之債務，竟
    利用職務之便，以侵占送貨所得款項之方式，違法取得財物
    ，造成富統公司因此受有如附表所示之財產上損害，惟念及
    被告犯後始終坦承犯行，態度良好，兼衡其犯罪之動機、目
    的、手段、品行、智識程度、家庭經濟狀況，又迄今雖與富
    統公司達成和解，仍尚未全部償還所侵占款項等一切情狀，
    認原審判處被告有期徒刑7月，量刑尚屬允當。又查，被告
    所犯之罪為刑法第336條第2項之業務侵占罪，其最低本刑即
    為有徒刑6月，且被告侵占金額達117萬5110萬元，迄未尚有
    52萬5千元未償還與被害人，其上訴理由辯稱原審認定金額
    錯誤，伊已具有悔意等空言，請求予以輕判，尚難認有理由
    ，經核原審量刑並無明顯過重，或違反比例原則之情，其上
    訴並無理由，應予駁回。
據上論斷，應依刑事訴訟法第368條、第373條，判決如主文。
本案經檢察官劉異海到庭執行職務。
中    華    民    國    100    年    3     月    8    日
                  刑事第十庭   審判長法  官  宋  祺
                                     法  官  林孟宜
                                     法  官  高玉舜
以上正本證明與原本無異。
不得上訴。
                                     書記官  許雅淩
中    華    民    國    100    年    3     月    8     日
附錄：本案論罪科刑法條全文
刑法第336條
對於公務上或因公益所持有之物，犯前條第1項之罪者，處1年以
上7年以下有期徒刑，得併科5千元以下罰金。
對於業務上所持有之物，犯前條第1項之罪者，處6月以上5年以
下有期徒刑，得併科3千元以下罰金。
前2項之未遂犯罰之。
附表：
┌──┬───────┬───────────┬────────────┐
│編號│   侵占時間   │       客戶名稱       │ 侵占貨款金額（新臺幣） │
├──┼───────┼───────────┼────────────┤
│ 01 │98年9 月      │新台裕食品公司（新莊）│              507,025 元│
├──┼───────┼───────────┼────────────┤
│ 02 │98年10月      │新台裕食品公司（新莊）│              245,780 元│
├──┼───────┼───────────┼────────────┤
│ 03 │98年10月      │新台裕食品公司（板橋）│               89,640 元│
├──┼───────┼───────────┼────────────┤
│ 04 │98年11月      │新台裕食品公司（新莊）│              273,855 元│
├──┼───────┼───────────┼────────────┤
│ 05 │98年11月      │新台裕食品公司（板橋）│               58,810 元│
├──┼───────┴───────────┴────────────┤
│合計│                                                    1,175,110 元│
└──┴────────────────────────────────┘